# 存货初始计量

提问人：Ryan_q 时间：2022-11-06 15:45:48
@chenyiwei，陈版主，有关存货初始计量问题请教：
一、存货的初始计量
1.计入存货成本的项目
(1)存货的采购成本;
(2)进口关税、进口消费税以及不能抵扣的增值税的进项税额;
(3)在生产过程中为达到下一个生产阶段所必须的仓储费;
(4)生产过程中发生的正常的材料费、人工费以及机器设备的折旧费;
(5)季节性的停工损失等。
2.不计入存货成本的项目
(1)非正常消耗的直接材料、直接人工及制造费用，应计入当期损益。
(2)采购入库后发生的储存费用，应计人当期损益。但是，为达到下一生产阶段所必需的仓储费用则应计入存货成本。
(3)不能归属于使存货达到目前场所和状态的其他支出，不符合存货的定义和确认条件，应在发生时计人当期损益，例如，采购人员的差旅费等。
(4)企业采购用于广告营销活动的特定商品，向客户预付货款未取得商品时，应作为预付账款进行会计处理，待取得相关商品时计入当期损益(销售费用)。企业取得广告营销性质的服务比照该原则进行处理。
问题：
其中最后（ 4 ）不应计入存货成本，企业采购用于广告营销活动的特定商品，待取得计入销售费用，该如何理解？
我理解：用于促销采购的商品也应当计入存货，待使用、转让的时候计入销售费用？
望陈版主指导！

回答人：chenyiwei
这类明确用于促销赠送的商品（这里的赠送是无条件的赠送，与销售业务不挂钩，不是指“买赠”），最终将形成本企业的广告支出或业务宣传费支出，除此之外无其他用途，因此不会给本企业带来可识别的未来现金流入。因此，不满足确认为资产的条件，应在购入时直接费用化处理。
IFRS下也有类似的规定。

提问人：Ryan_q 时间：2022-11-08 08:57:46
@chenyiwei，感谢陈版主回复，
该说法是否可以主要认定为若某批商品专门用于无条件赠送应当计入当期损益（销售费用）；
因为实务中公司存在一批商品可以销售也可以赠送，仍列报为存货，未来赠送时再视同销售计入销售费用；
另外，您所说的不会给本企业带来可识别的未来现金流入，我理解免费赠送是否意味着视同销售，也可以侧面认为会给企业来来经济利益？
望陈版主指导，谢谢！

回答人：chenyiwei
免费赠送不属于未来经济利益流入。

提问人：Ryan_q 时间：2022-11-09 20:41:22
@chenyiwei ，感谢再次回复，我主要的纠结点在于如果不是专门用于无条件赠送的商品，而是主要用于持有并对外销售的，处理上作为存货，但企业未来将这类存货对外免费赠送，损益化（销售费用），该现象与本帖的观点是否存在矛盾之处？

回答人：chenyiwei
不矛盾，也是在确定将要无偿赠送（相当于改变用途）时转入销售费用。

提问人：Ryan_q 时间：2022-11-10 21:43:53
@chenyiwei，陈版主，追加实务中情况，某公司采购一批酒用于年底赠送客户，价值 500 万元，如上述表述，不符合资产定义，在取得商品时一次性损益计入销售费用？

回答人：chenyiwei
如果确定只能作为给客户的赠品，且酒不是本企业经营的正常商品（例如本企业无酒类的专卖资格），则购入时直接计入销售费用处理，但应加强账外备查和实物管理。